臺灣高等法院刑事判決　　　　　　　 100年度上易字第2624號
上　訴　人
即　被　告　陳小萍
上列上訴人因竊盜案件，不服臺灣桃園地方法院99年度審易字第
2080號，中華民國100年9月5日第一審判決（起訴案號：臺灣桃
園地方法院檢察署99年度偵字第28650號），提起上訴，本院判
決如下：
    主  文
上訴駁回。
    理  由
一、按刑事訴訟法第350條、第361條、第362條、第367條規定，
    不服地方法院之第一審判決而上訴者，須提出上訴書狀，並
    應敘述具體理由，為上訴必備之程式；其所提出之書狀未敘
    述上訴理由，或僅曾以言詞陳述上訴理由者，均應於上訴期
    間屆滿後20日內補提理由書於第一審法院；第一審法院經形
    式審查，認逾期未補提上訴理由者，應定期間先命補正；逾
    期未補正者，為上訴不合法律上之程式，應以裁定駁回；倘
    已提出上訴理由，但所提非屬具體理由者，則由第二審法院
    以上訴不合法律上之程式，判決駁回；而所謂具體理由，必
    係依據卷內既有訴訟資料或提出新事證，指摘或表明第一審
    判決有何採證認事、用法或量刑等足以影響判決本旨之不當
    或違法，而構成應予撤銷之具體事由，始克當之（例如：依
    憑證據法則具體指出所採證據何以不具證據能力，或依憑卷
    證資料，明確指出所為證據證明力之判斷如何違背經驗、論
    理法則）；倘僅泛言原判決認定事實錯誤、違背法令、量刑
    失之過重或輕縱，而未依上揭意旨指出具體事由，或形式上
    雖已指出具體事由，然該事由縱使屬實，亦不足以認為原判
    決有何不當或違法者（例如：對不具有調查必要性之證據，
    法院未依聲請調查亦未說明理由，或援用證據不當，但除去
    該證據仍應為同一事實之認定），皆難謂係具體理由，俾與
    第二審上訴制度旨在請求第二審法院撤銷、變更第一審不當
    或違法之判決，以實現個案救濟之立法目的相契合，並節制
    濫行上訴（最高法院97年度臺上字第892號判決意旨參照）
    。次依刑事訴訟法第367條之文義及立法意旨，僅於「上訴
    書狀未敘述上訴理由」之情形，為保障上訴人之權益，始有
    補正之問題，至有無敘述理由，第一審法院僅作形式上之審
    查，如上訴書狀形式上已敘述不服原判決之意旨者，即與未
    敘述上訴理由之情形有別，無庸再命補正；至於其理由是否
    具體，則屬第二審法院審查之範圍，亦不在命補正之列，亦
    即上訴書狀已記載理由，並有具體之敘述時，其上訴既屬合
    法，第二審法院固應就其理由之是否可取，為實體之審理及
    判斷；如認其上訴書狀雖記載理由，但並未具體敘述時，則
    無須再命補正，可逕認其上訴不合法，以判決駁回之（最高
    法院97年度臺上字第3889號刑事判決意旨參照）。
二、本件上訴人即被告陳小萍於民國（下同）100年9月19日收受
    原判決正本，並於同年月20日向原審法院提出上訴狀，同時
    敘述上訴理由謂：「我只是拾荒者，不知情的理由上訴，並
    不是竊盜偷的意思，希望法院法官原諒諒解我，我長期失業
    者，身上也沒什麼錢，希望易服勞役。」云云。
三、經查：原審就本件上訴意旨所述理由，均已論述明確暨妥適
    審酌在案（參見原判決第2頁、第3頁），且細繹原判決內容
    ，就認定上訴人應成立刑法第320條第1項竊盜罪之證據與理
    由，已論述綦詳，核與經驗法則或論理法則均屬無違，其量
    處上訴人拘役50日之刑，亦無失出或失入之情形，上訴人無
    非就原審已詳加審酌說明之事項復事爭執，並未依據卷內既
    有訴訟資料或提出新事證，指摘或表明原判決有何採證、認
    事、用法或量刑等足以影響判決本旨之不當或違法之情形。
    綜上，本件上訴實與未敘述具體理由無異，並不合於法律上
    之程式，爰不經言詞辯論，予以駁回。末上訴人所稱「希望
    易服勞役」云云，應係易服社會勞動之誤，其屬刑事執行之
    事項，應俟本案確定執行時，由檢察官裁量是否依刑法第41
    條第2項規定辦理之，附此敘明。
據上論斷，應依刑事訴訟法第367條前段、第372條，判決如主文
。
中    華    民    國   100    年    11    月    15    日
                  刑事第三庭  審判長法  官  陳博志
                                    法  官  陳如玲
                                    法  官  王屏夏
以上正本證明與原本無異。
不得上訴。
                                    書記官  高麗雯
中    華    民    國   100    年    11    月    18    日